【裁判字號】    97,交聲,124
【裁判日期】    970729
【裁判案由】    聲明異議
【裁判全文】
臺灣屏東地方法院交通事件裁定         97年度交聲字第124號
原處分機關  交通部公路總局高雄區監理所屏東監理站
異  議  人  甲○○
（即受處分人）
上列異議人因違反道路交通管理處罰條例案件，不服交通部公路
總局高雄區監理所屏東監理站民國97年4 月9 日所為之屏監違字
第裁82-VP0000000號處分，聲明異議，本院裁定如下：
    主  文
異議駁回。
    理  由
一、原處分意旨略以：異議人即受處分人甲○○於民國97年2 月
    6 日，駕駛車牌號碼WF-0833 號自用小客車，行經台3 線北
    上420.8 公里處，因其行車速度（時速65公里）超過規定之
    最高時速未滿20公里，為警逕行舉發，爰依道路交通管理處
    罰條例第40條之規定，裁處罰鍰新臺幣（下同）1,600 元，
    並依同條例第63條第1 項第1 款之規定，記違規點數1 點等
    語。
二、異議人則以：伊於97年2 月6 日駕駛車牌號碼WF-0833 號自
    用小客車，沿台3 線由南向北往里港大橋方向行駛，行經台
    3 線北上420.8 公里處，伊時速雖達65公里，惟該路段僅台
    3 線北上421.8 公里處及420.6 公里處設有限速50公里之標
    誌，而該路段北上419.8 公里處並無設置警告標示，伊通過
    北上421.8 公里標誌處時，即不受該限速之限制，應可回復
    時速70-80 公里之正常車速，況警方未於舉發前方至少100
    公尺前設置明顯標示，本件舉發程序不合法云云。
三、按汽車駕駛人，行車速度，超過規定之最高時速者，或低於
    規定之最低時速，除有第43條第1 項第2 款情形外，處1200
    元以上2400元以下罰鍰；又汽車駕駛人有第40條所列之情形
    者，除依原條款處罰鍰外，並記違規點數1 點，道路交通管
    理處罰條例第40條、同條例第63條第1 項第1 款分別定有明
    文。
四、本件異議人於97年2 月6 日駕駛車牌號碼WF-0833 號自用小
    客車，行經台3 線北上420.8 公里處以時速65公里行駛之事
    實，有舉發違反道路交通管理事件通知單在卷可稽，異議人
    亦不否認有以時速65公里之車速行駛乙節，其此部分之事實
    ，應可認定。
五、異議人雖辯稱：該路段僅北上421.8 公里處及420.6 公里處
    設有限速50公里之標誌，伊通過北上421.8 公里標誌處時，
    即不受該限速之限制，即可回復時速70-80 公里之正常車速
    云云。惟查限速標誌，用以告示車輛駕駛人前方道路最高行
    車時速之限制，不得超速，設於最高限速路段起點，里程漫
    長之路段，中途得視需要增設之，道路交通標誌標線號誌設
    置規則第85條定有明文。查本件台3 線北上421. 8公里處已
    設有限速50公里之標誌，有相片在卷可稽（本院卷第9 頁）
    ，且為異議人所是認，該標誌既表示前方道路最高限速為50
    公里，則異議人即應依此標誌指示，不得以超過50公里之速
    度行駛；再者，上開路段密集於北上421.8 公里處及420. 6
    公里及420.5 公里處設置限速50公里之標誌，有異議人所繪
    製之現場圖在卷可稽（本院卷第27頁），益見該處確係限速
    50公里之路段，且苟如異議人所言，於通過標誌即不受該標
    誌之規範云云，則道路上所設之限速標誌莫不失其作用！異
    議人辯稱其通過該路段北上421. 8公里處之限速50公里標誌
    後，即不受該標誌之規範而可以時速70-80 公里之速度行駛
    云云，核與一般生活經驗不符，亦有違上開道路交通標誌標
    線號誌設置規則，委無可採。至本件違規地點（420.8 公里
    ）後方標誌設置之情形（如異議人所稱北上419.8 公里處未
    設立標示等），顯與本件違規事實無涉，異議人以此辯稱警
    方舉發有誤云云，亦無可取。
六、又據證人即舉發員警乙○○證稱：「我們於取締當日在台3
    線北上421 公里處（即違規地點之前的200 公尺處）有設立
    活動之警告標示，我們會依照道路的寬度來設立警告標誌，
    一般都是150-200 公尺最恰當，法律不得少於100 公尺。該
    路段421.8 公里處及420.7 公里處皆設有限速50公里的警告
    標示，且該路段419.8 公里處有無設立警告標示與本件取締
    的違法事實無關，前一個速限標示在後一個速限標示之前都
    是有效，要在到達下一個速限標示後才能解除」等語（本院
    卷第17-18 頁），並有其於台3 線北上421 公里處設置活動
    警告標示之相片1 幀在卷可佐（本院卷第20頁），證人乙○
    ○雖為本件舉發警員，惟其到庭所陳述之上開舉發經過，經
    查尚無違反經驗或論理法則之處，且遍查本件卷存證據資料
    ，亦無任何積極證據足以證明證人所述虛偽，亦無可認證人
    陳述不可採之品性證據或前科證據存在，自不得僅因證人為
    本件開單舉發異議人之警員，即遽予否認其上開證述之可信
    性，況且證人與異議人間素昧平生，並無仇隙，而警員執行
    公務時，本身即受有行政懲處責任之監督，且其到庭具結作
    證，更係以刑事責任擔保其證言之真實性，從而，異議人既
    未就執勤警員之舉發有誤提出相關證據以供調查，本院亦查
    無證據足資證明其有捏造事實違法取締之情事，則執勤警員
    本其維護交通秩序、安全職責所為之舉發，自應受到合法、
    正確之推定，其證詞應堪採信，是警方於上開違規地點之前
    200 公尺處確有設立活動之警告標示，堪予認定；本件警方
    既於違規地點為台3 線北上420.8 公里處之前方200 公尺處
    設標示，自已符合與道路交通管理處罰條例第7 條之2 第3
    項規定之要件，異議人辯稱本件舉發程序不合法云云，顯不
    可取。
七、本件異議人既有上述之違規情事，則原處分機關依首揭規定
    裁處異議人罰鍰1,600 元，及記違規點數1 點，於法即無不
    合，本件異議為無理由，應予駁回。
八、應依道路交通案件處理辦法第19條，裁定如主文。
中    華    民    國    97    年    7     月    29  日
                  交通法庭    法  官  黃國永
以上正本證明與原本無異。
如不服本裁定應於收受送達後5 日內向本院提出抗告書狀敘述抗
告之理由抗告於台灣高等法院高雄分院。
中    華    民    國    97    年    7     月    29    日
                              書記官  滕一珍


司法院資訊處製作；財團法人民間司法改革基金會備份。
